th: การอัดแก๊สในไวน์: เซมิ-สปาร์กลิง; สปาร์กลิง; สติล; อื่นๆ
sk-SK: Sýtenie vína oxidom uhličitým: Perlivé; Šumivé; Tiché; Iné
es: Carbonatación del vino: Semiespumoso; Espumoso; Tranquilo; Otro
el: Ανθράκωση κρασιού: Ημιαφρώδες; Αφρώδες; Ήσυχο; Άλλο
vi: Sự sủi bọt của rượu vang: Sủi bọt nhẹ; Sủi bọt; Không ga; Khác
en: Wine carbonation: Semi-sparkling; Sparkling; Still; Other
it: Carbonazione del vino: Frizzante; Spumante; Fermo; Altro
nl: Wijn koolzuurgehalte: Licht mousserend; Mousserend; Stil; Overige
hr-HR: Karbonizacija vina: Polupjenušavo; Pjenušavo; Mirno; Ostalo
sl-SI: Karbonizacija vina: Biser; Peneče; Mirno; Drugo
bg-BG: Газираност на виното: Полупенливо; Пенливо; Тихо; Друго
de: Kohlensäuregehalt des Weins: Perlwein; Schaumwein; Still; Sonstige
pl: Nagazowanie wina: Półmusujące; Musujące; Spokojne; Inne
ru: Газированность вина: Полуигристое; Игристое; Тихое; Другое
hu: Bor szénsavassága: Gyöngyözőbor; Pezsgő; Csendes bor; Egyéb
lt-LT: Vyno gazavimas: Pusiau putojantis; Putojantis; Neputojantis; Kita
zh-TW: 葡萄酒碳酸化: 微氣泡; 氣泡; 靜態; 其他
sv: Vinkolsyrning: Pärlande; Mousserande; Stilla; Övrigt
zh-CN: 葡萄酒碳酸化: 半起泡; 起泡; 静态（无气泡）; 其他
ko: 와인 탄산감: 약발포성; 스파클링; 스틸; 기타
pt-PT: Carbonatação do vinho: Frisante; Espumante; Tranquilo; Outro
ro-RO: Carbonatarea vinului: Demispumant; Spumant; Liniștit; Altele
nb: Vinkarbonering: Lett perlende; Musserende; Uten kullsyre; Annet
fi: Viinin hiilihappoisuus: Puolihelmeilevä; Kuohuva; Hiilihapoton; Muu
cs: Sycení vína oxidem uhličitým: Poloperlivé; Šumivé; Tiché; Jiné
tr: Şarap karbonasyonu: Yarı köpüklü; Köpüklü; Köpüksüz; Diğer
da: Kulsyreindhold i vin: Let perlende; Mousserende; Stille; Andet
ja: ワインの炭酸性: 微発泡; スパークリング; スティル; その他
pt-BR: Vinho carbonatação: Frisante; Espumante; Tranquilo; Outro
fr: Effervescence du vin: Pétillant; Effervescent; Tranquille; Autre